臺灣臺南地方法院民事裁定
110年度抗字第130號
抗  告  人  林福重
相  對  人  臺南市後壁區農會

法定代理人  廖春旗
上列當事人間聲請拍賣抵押物事件，抗告人不服本院民國110年8
月26日所為110年度司拍字第130號民事裁定提起抗告，本院裁定
如下：
    主  文
抗告駁回。
抗告程序費用新臺幣壹仟元由抗告人負擔。
    理  由
一、按抵押權人，於債權已屆清償期，而未受清償者，得聲請法
    院，拍賣抵押物，就其賣得價金而受清償；其規定準用於最
    高限額抵押權，民法第873條、第881條之17分別定有明文。
    又聲請拍賣抵押物係屬非訟事件，於最高限額抵押，法院祇
    須就抵押權人提出之文件為形式上審查，如認其抵押權已依
    法登記，並有抵押權登記擔保範圍之債權存在，且債權已屆
    清償期而未受清償，即應為准許拍賣抵押物之裁定；至於法
    院所為准許與否之裁定，無確定實體法上法律關係存否之效
    力，債務人或抵押人否認各該文件為真正，對抵押債權及抵
    押權之存否如有爭執，應另循訴訟途徑以謀解決，不得僅依
    抗告程序聲明其有爭執，並據為廢棄拍賣裁定之理由。
二、本件相對人主張：緣第三人林輝、林李拋以其所有如附表所
    示不動產，擔保債務人林福濃對聲請人借款債務，分別就原
    裁定附表（以下簡稱附表）編號1至5所示不動產設定新臺幣
    （下同）150萬0,000元。存續期間自民國74年6月17日起至1
    04年6月17日止；附表編號1至7所示土地設定1050萬0000元
    ，存續期間自民國82年3月1日起至112年3月1日止之最高限
    額抵押權，債務清償期依照各個債務契約所定清償日期，經
    登記在案。嗣債務人林福濃向聲請人借款，屆期未依約清償
    ，聲請人遂向本院聲請核發支付命令（本院87年度促字第41
    944號），並以該支付命令及其確定證明書為執行名義，經
    本院89年度執字第14528號、100年度司執字第88118號及108
    年度司執字第5581號給付借款強制執行事件執行後，尚有本
    金1650萬元及利息、違約金未受償。而林輝於97年4月21日
    死亡，其繼承人均已全部拋棄繼承，經本院102年度司繼字
    第1930號裁定選任相對人余景登律師為第三人林輝之遺產管
    理人；又林李拋於106年10月4日死亡，其繼承人林福重、林
    福山、蕭林美蘭、林美霞已因繼承之關係，承受原屬被繼承
    人林李拋財產上一切權利及義務，而附表編號1、2、3所示
    之不動產亦已由相對人林福重於107年1月9日辦畢繼承登記
    ；另債務人林福濃所有如附表編號6、7所示土地，於108年1
    0月17日移轉登記予相對人林峻立，然依法抵押權均不受影
    響。聲請拍賣抵押物以資受償等情，業據提出他項權利證明
    書、抵押權設定契約書、其他約定事項、本院89鵬執明字第
    14528號債權憑證等件影本及土地登記謄本等為證，由上開
    證明文件形式上觀之，可認該抵押權已經依法登記，且抵押
    權擔保債權已屆清償期而未受清償，原法院裁定准許相對人
    拍賣抵押物之聲請，並無不合。抗告人提起抗告未附理由，
    惟依其於原法院具狀陳述意見內容（原裁定第3頁第11行以
    下），核屬實體爭執，倘抗告人就此法律關係有爭執，應另
    提起訴訟以求解決，尚非本件非訟程序所能審究。從而，抗
    告人提起抗告，請求廢棄原裁定，為無理由，應予駁回。
三、據上論結，本件抗告為無理由，依非訟事件法第46條、第21
    條第2項、第24條第1項，民事訴訟法第495條之1第1項、第4
    49條第1項、第95條、第78條，裁定如主文。
中　　華　　民　　國　　110 　年　　11　　月　　2　　日
                  民事第一庭    法  官　蔡雅惠
以上正本係照原本作成。
本裁定除以適用法規顯有錯誤為理由外，不得再抗告。如提起再
抗告，應於裁定送達後10日內委任律師為訴訟代理人向本院提出
再抗告狀（應附繕本），並繳納再抗告裁判費新臺幣1,000元。
中　　華　　民　　國　　110 　年　　11　　月　　2 　　日
                                書記官　黃稜鈞